臺灣臺北地方法院刑事判決
110年度交簡上字第54號
上  訴  人  臺灣臺北地方檢察署檢察官
被      告  袁嘯宇


上列上訴人因被告過失傷害案件，不服本院中華民國109年2月17
日所為110年度交簡字第719號第一審判決（聲請簡易判決處刑案
號：110年度調院偵字第86號），提起上訴，本院管轄之第二審
合議庭判決如下：
    主      文
上訴駁回。
    事實及理由
一、本案經本院審理結果，認第一審以被告袁嘯宇所為，係犯刑
    法過失傷害罪，處拘役30日，並諭知易科罰金之折算標準，
    核其認事用法及量刑均無不當，除證據部分增列「被告於本
    院第二審所為自白」外，其餘均應予維持，並引用第一審簡
    易判決書記載之犯罪事實及理由（如附件）。
二、檢察官上訴意旨略以：被告並非自首，而係告訴人王惠真之
    友人將被告攔下後報警，且被告迄今尚未通知保險公司出險
    ，仍意圖規避責任等語，因認原審判決之認事用法與量刑均
    有未洽云云。
三、駁回上訴之理由：
  ㈠按「對於未發覺之罪自首而受裁判者，得減輕其刑」，刑法
    第62條前段定有明文。關於前開自首規定之所謂「發覺」，
    指有偵查犯罪權限之公務員已知悉犯罪事實及犯罪行為人而
    言。本件車禍事故發生後，於處理員警到場時，被告客觀上
    確有留在事故現場並坦承為該事故之肇事者一節，有臺北市
    政府警察局道路交通事故肇事人自首情形紀錄表在卷可佐（
    見偵查卷第49頁），足認被告於本件車禍事故發生後，在有
    偵查犯罪職權之公務員知悉其犯行前，即向前往處理之員警
    坦承為肇事者，並接受裁判之情甚明，經核與刑法第62條前
    段自首規定相符。檢察官上訴意旨稱：告訴人之友人將被告
    攔下後報警，故被告並非自首云云，並非有據。
　㈡按量刑之輕重，係事實審法院得依職權自由裁量之事項，茍
    已斟酌刑法第57條各款所列情狀而未逾越法定刑度，不得遽
    指為違法（最高法院72年台上字第6696號判決意旨可資參照
    ）；且同一犯罪事實與情節，如別無其他加重或減輕之原因
    ，下級審法院量定之刑，亦無過重或失輕之不當情形，則上
    級審法院對下級審法院之職權行使，原則上應予尊重（最高
    法院85年度台上字第2446號判決意旨可供參照）。亦即，如
    非有裁量逾越或裁量濫用之明顯違法情事，自不得擅加指摘
    其違法或不當，即使上級法院對下級法院裁量權之審查，亦
    應同此標準，此不僅在保障法官不受任何制度外之不當干涉
    ，更保障法官不受制度內之異質干涉，此方符憲法第80條所
    宣示獨立審判之真義。 
　㈢本案經原審審理結果，認被告犯罪事證明確，因而適用刑事
    訴訟法第449條第1項前段、第3項、第454條第2項、刑法第2
    84條前段、第62條前段，審酌被告因一時疏忽而肇事，致告
    訴人受有如聲請簡易判決書犯罪事實欄一、所載之傷害，所
    為非是，惟念其無前科之素行，犯後坦承犯行之態度，雖有
    意與告訴人和解，然雙方對賠償金額之認知尚有差距而迄未
    和解，兼衡被告於警詢時自陳高中畢業、小康之智識程度與
    家庭經濟生活狀況，暨被告過失程度、告訴人所受傷勢輕重
    、告訴人站立於道路，亦與有過失等一切情狀，量處如主文
    所示之刑，並諭知易科罰金之折算標準。經核原審認事用法
    均無違誤，所量處之刑度亦無輕重失衡之情形，自難認有何
    違法或不當之處，本院自當予以尊重，是檢察官提起上訴，
    核無理由，應予駁回。
據上論斷，應依刑事訴訟法第455條之1第1項、第3項、第368條
、第373條，判決如主文。
本案經檢察官林珮菁聲請簡易判決處刑，檢察官葉惠燕、林婉儀
到庭執行職務。　　
中　　華　　民　　國　　111 　年　　6 　　月　　9 　　日
　　　　　　　　　刑事第十二庭  審判長法  官  李英豪
　　　　　　　　　　　　　　　　　　　法  官  陳冠中
　　　　　　　　　　　　　　　　　　　法  官  卓育璇
以上正本證明與原本無異。
不得上訴。
　　　　　　　　　　　　　　　　      書記官　鄭淑丰
中　　華　　民　　國　　111 　年　　6 　　月　　9 　　日

附錄本案論罪科刑法條全文
中華民國刑法第284條
因過失傷害人者，處1年以下有期徒刑、拘役或10萬元以下罰金
；致重傷者，處3年以下有期徒刑、拘役或30萬元以下罰金。

附件：
臺灣臺北地方法院刑事簡易判決
110年度交簡字第719號
聲　請　人　臺灣臺北地方檢察署檢察官
被　　　告　袁嘯宇　男　(民國00年0月0日生)
　　　　　　　　　　身分證統一編號：Z000000000號
　　　　　　　　　　住桃園市○○區○○路000號10樓
　　　　　　　　　　居桃園市○○區○○路000號10樓
上列被告因過失傷害案件，經檢察官聲請以簡易判決處刑（110
年度調院偵字第86號），本院判決如下：
    主  文
袁嘯宇犯過失傷害罪，處拘役參拾日，如易科罰金，以新臺幣壹
仟元折算壹日。
    事實及理由
一、本件犯罪事實及證據，均引用附件聲請簡易判決書之記載。
二、核被告袁嘯宇所為，係犯刑法第284條前段之過失傷害罪。
    又按對於未發覺之罪自首而受裁判者，得減輕其刑，刑法第
    62條前段定有明文。經查，本件係報案人或勤指中心轉來資
    料未報明肇事人姓名，處理人員前往現場處理時，肇事人在
    場，並當場承認為肇事人乙節，有臺北市政府警察局道路交
    通事故肇事人自首情形記錄表在卷可稽，是被告於有偵查權
    之警員發覺前開犯行之犯罪人前，自行向前往處理之警員申
    告上開犯行，並接受審判，符合自首之規定，爰依刑法第62
    條前段之規定，減輕其刑。
三、爰以行為人之責任為基礎，並審酌被告因一時疏忽而肇事，
    致告訴人王惠真受有如聲請簡易判決書犯罪事實欄一、所載
    之傷害，所為非是，念其無前科之素行，犯後坦承犯行之態
    度，雖有意與告訴人和解，然雙方對賠償金額之認知尚有差
    距而迄未和解，兼衡被告於警詢時自陳高中畢業、小康之智
    識程度與家庭經濟生活狀況，暨被告過失程度、告訴人所受
    傷勢輕重、告訴人站立於道路，亦與有過失等一切情狀，量
    處如主文所示之刑，並諭知易科罰金之折算標準，以示懲儆
    。
四、依刑事訴訟法第449條第1項、第454條第2項，刑法第284條
    前段、第62條前段、第41條第1項前段，刑法施行法第1條之
    1第1項，逕以簡易判決處刑如主文。
五、如不服本判決，得自收受送達之日起20日內，向本院合議庭
    提起上訴（附繕本）。
本案經檢察官林珮菁聲請簡易判決處刑。
中　　華　　民　　國　　110 　年　　11　　月　　4 　　日
　　　　　　　　　刑事第十三庭  法　官　郭又禎

附錄本案論罪科刑法條全文
中華民國刑法第284條
因過失傷害人者，處 1 年以下有期徒刑、拘役或 10 萬元以下
罰金；致重傷者，處 3 年以下有期徒刑、拘役或 30 萬元以下
罰金。
附件：
臺灣臺北地方檢察署檢察官聲請簡易判決處刑書
                                   110年度調院偵字第86號
　　被　　　告　袁嘯宇　男　47歲（民國00年0月0日生）
　　　　　　　　　　　　住桃園市○○區○○路000號10樓
　　　　　　　　　　　　國民身分證統一編號：Z000000000號
上列被告因過失傷害案件，業經偵查終結，認為宜聲請以簡易判
決處刑，茲將犯罪事實及證據並所犯法條分敘如下：
　　　　　犯罪事實
一、袁嘯宇於民國109年12月15日上午10時47分許，駕駛車牌號
    碼0000-00號自用小客車沿臺北市中山區一江街南向北行駛
    ，駛至一江街與松江路132巷口欲倒車時，本應注意汽車倒
    車時，應顯示倒車燈光或手勢後，謹慎緩慢後倒，並應注意
    其他車輛及行人，且依當時天候雨、日間自然光線、柏油路
    面濕潤、無缺陷、無障礙物、視距良好、無號誌等情況，並
    無不能注意之情事，竟疏未注意及此，即貿然倒車，適王惠
    真亦疏未注意站立於道路將影響行車安全，貿然站立於該處
    路口車道上等候穿越馬路，因而閃避不及，遭袁嘯宇所駕駛
    之上開自小客車車尾擦撞，致王惠真受有右手肘挫傷合併疑
    似右尺骨上端閉鎖性骨折、尺骨鷹嘴凸撕裂性骨折等傷害。
    嗣經警據報到場處理時，袁嘯宇在場並當場坦承肇事，自首
    而接受裁判。
二、案經王惠真訴由臺北市政府警察局中山分局報告偵辦。
　　　　　證據並所犯法條
一、上揭犯罪事實，業據被告袁嘯宇於警詢及偵查中坦承不諱，
    核與告訴人王惠真於警詢及偵查中指訴情節大致相符，復有
    臺北市政府警察局中山分局道路交通事故現場圖、交通分隊
    道路交通事故補充資料表各1份、道路交通事故談話紀錄表2
    份、道路交通事故調查報告表(一)、(二)、臺北市政府警察
    局道路交通事故肇事人自首情形紀錄表、道路交通事故照片
    黏貼紀錄表、臺北市政府警察局交通警察大隊道路交通事故
    初步分析研判表、臺北市政府警察局道路交通事故初步分析
    研判表各1份、博仁綜合醫院乙診字第000000000號乙種診斷
    證明書、汐止國泰醫院診字第O-000-000000、O-000-000000
    號診斷證明書各1份在卷可稽，被告犯嫌堪以認定。
二、核被告袁嘯宇所為，係犯刑法第284條前段之過失傷害罪嫌
    。又被告犯罪後，於該管公務員發覺前留於肇事現場，並於
    警方前往處理時，自承為肇事人，此有前開自首情形紀錄表
    影本1紙附卷可參，為對於未發覺之罪自首而接受裁判，是
    否減輕其刑，請依刑法第62條規定斟酌之。
三、依刑事訴訟法第451條第1項聲請逕以簡易判決處刑。　　
　　此　　致
臺灣臺北地方法院
中　　華　　民　　國　  110 　年　  10    月　　 5    日
                              檢　察　官  林  珮  菁